臺灣高等法院臺中分院刑事裁定　
110年度聲字第2093號
聲  請  人  臺灣高等檢察署臺中檢察分署檢察官     
受  刑  人  周碩樑



上列聲請人因受刑人數罪併罰有二裁判以上，聲請定其應執行之
刑（聲請案號：110年度執聲字第987號），本院裁定如下：
    主  文
周碩樑因犯如附表所示各罪所處之刑，應執行有期徒刑陸年。 
    理  由
一、按刑法第50條第1項規定：「裁判確定前犯數罪者，併合處
    罰之。但有下列情形之一者，不在此限：一、得易科罰金之
    罪與不得易科罰金之罪。二、得易科罰金之罪與不得易服社
    會勞動之罪。三、得易服社會勞動之罪與不得易科罰金之罪
    。四、得易服社會勞動之罪與不得易服社會勞動之罪。」、
    第2項規定：「前項但書情形，受刑人請求檢察官聲請定應
    執行刑者，依第51條規定定之。」，故裁判確定前犯數罪，
    而有刑法第50條第1項但書之情形，除受刑人於判決確定後
    請求檢察官聲請定應執行刑者外，不適用併合處罰之規定。
    又刑法第50條第1項但書固未明列得易科罰金之罪與不得易
    科罰金、但得易服社會勞動之罪之情形，然參照民國102年1
    月23日修正公布後刑法第50條第1項但書第1款規定及立法意
    旨，於此情形，自仍應適用刑法第50條第2項規定（最高法
    院103年度台上字第1731號刑事判決意旨參照）。
二、本案受刑人周碩樑（下稱受刑人）前因犯如附表所示違反毒
    品危害防制條例等罪，由如附表所示之法院先後判處如附表
    所示之刑，均經分別確定在案，且分別有不得易科罰金、亦
    不得易服社會勞動（指附表編號1至3、6、7、9部分），得
    易科罰金、亦得易服社會勞動（指附表編號4、5部分），及
    不得易科罰金、但得易服社會勞動（指附表編號8部分）之
    刑，有刑法第50條第1項但書各款所定之情形。茲檢察官因
    受刑人之請求，聲請就上開各罪所處之刑定其應執行之刑，
    有「臺灣高等檢察署臺中檢察分署檢察官聲請書」及「臺灣
    臺中地方檢察署刑法第50條第1項但書案件是否請求定應執
    行刑調查表」各1份（見本院卷第5至11頁）在卷可稽，本院
    審核認檢察官聲請為正當，合於刑法第50條第2項之規定，
    應依法定其應執行之刑。爰審酌受刑人本案所犯共計9罪，
    其中與毒品有關部分為如附表編號1至7所示7罪（罪名各詳
    如附表編號1至7所載），另犯與前開罪質互不相同之如附表
    編號8、9所示幫助一般洗錢、加重詐欺取財各1罪，又受刑
    人所犯如附表編號1至3、6、7所示雖為幫助販賣第二級毒品
    、單獨或共同販賣第二級毒品未遂及單獨販賣第二級毒品既
    遂等罪，且其中如附表編號1至3所示犯罪時間相近，如附表
    編號6、7所示犯罪時間亦屬接近，然受刑人係於前開如附表
    編號1至3所示犯行遭查獲後，於距離如附表編號1至3所示犯
    罪時間逾1年後，竟再犯如附表編號6、7所示之罪，兼為考
    量受刑人所為各罪之犯罪態樣、時間間隔、侵害法益、重覆
    非難可責性及其程度，各該罪合併後之不法內涵、合併刑罰
    所生之效果，兼為考量受刑人所犯其中如附表編號1至5所示
    之罪，前已由臺灣臺中地方法院以109年度聲字第4509號裁
    定應執行有期徒刑3年3月確定（見本院卷第45至47頁），又
    如附表編號6、7所示之罪則業經臺灣臺中地方法院以109年
    度訴字第2938號判決應執行有期徒刑4年確定（見本院卷第4
    9頁），及各該最後事實審判決所載其餘量刑斟酌事項等一
    切情狀，定其應執行之刑如主文所示。至受刑人所犯如附表
    編號8所示之罪，另所處併科罰金新臺幣1萬元（得易服勞役
    ）之罰金刑，不在本案檢察官聲請定應執行刑之列，應與前
    開所定應執行刑併執行之，附此說明。
三、爰依刑事訴訟法第477條第1項、刑法第50條第2項、第53條
    、第51條第5款，裁定如主文。
中　　華　　民　　國　　110 　年　　8 　　月　　30　　日
                  刑事第十二庭  審判長法　官  張國忠
                                      法　官  高文崇
                                      法　官  李雅俐
以上正本證明與原本無異。
如不服本裁定，得於收受送達後5日內向本院提出抗告書狀（須
附繕本）。因疫情而遲誤不變期間，得向法院聲請回復原狀。
                                      書記官  蕭怡綸
　　　　　　　　　　　　　　　　　　　
中　　華　　民　　國　　110 　年　　8 　　月　　30　　日
附表：受刑人周碩樑定應執行刑案件一覽表
編          號         1         2         3 罪          名  毒品危害防治條例(幫助販賣第二級毒品) 毒品危害防治條例(販賣第二級毒品未遂) 毒品危害防治條例(共同販賣第二級毒品未遂) 宣    告    刑  有期徒刑1年9月 有期徒刑1年9月 有期徒刑1年9月 犯  罪   日 期  108/02中旬某日 108/03/03 108/03/13 偵查(自訴)機關年度案號  臺中地檢108年度偵字第8269號等 臺中地檢108年度偵字第8269號等 臺中地檢108年度偵字第8269號等 最 後 事 實 審 法       院 臺中地院 臺中地院 臺中地院  案       號 108年度訴字第1620號 108年度訴字第1620號 108年度訴字第1620號  判 決 日 期 109/03/17 109/03/17 109/03/17 確定判決 法       院 臺中地院 臺中地院 臺中地院  案       號 108年度訴字第1620號 108年度訴字第1620號 108年度訴字第1620號  判決確定日期 109/04/24 109/04/24 109/04/24 是否為得易科罰金之案件  否 否 否 是否為得易服社會勞動之案件  否 否 否 備          註  臺中地檢109年度執字第8148號 （編號1至3定應執行有期徒刑3年）     （編號1至5定應執行有期徒刑3年3月）   
附表：受刑人周碩樑定應執行刑案件一覽表
編          號         4         5         6 罪          名  毒品危害防治條例(施用第二級毒品) 毒品危害防治條例(施用第二級毒品) 毒品危害防治條例(販賣第二級毒品) 宣    告    刑  有期徒刑2月 有期徒刑3月 有期徒刑3年7月 犯  罪   日 期  108/12/31 109/03/26 109/03/19 偵查(自訴)機關年度案號  臺中地檢109年度毒偵字第995號 臺中地檢109年度毒偵字第1029號 臺中地檢109年度偵字第9995號 最 後 事 實 審 法       院 臺中地院 臺中地院 臺中地院  案       號 109年度中簡字第1592號 109年度中簡字第1932號 109年度訴字第2938號  判 決 日 期 109/07/20 109/08/19 110/02/26 確定判決 法       院 臺中地院 臺中地院 臺中地院  案       號 109年度中簡字第1592號 109年度中簡字第1932號 109年度訴字第2938號  判決確定日期 109/08/20 109/09/29 110/03/30 是否為得易科罰金之案件  是 是 否 是否為得易服社會勞動之案件  是 是 否 備          註  臺中地檢109年度執字第13886號  臺中地檢109年度執字第15020號 臺中地檢110年度執字第5511號 （編號6至7定應執行有期徒刑4年）   （編號1至5定應執行有期徒刑3年3月）   
附表：受刑人周碩樑定應執行刑案件一覽表
編          號         7         8         9 罪          名  毒品危害防治條例(販賣第二級毒品未遂) 洗錢防制法(幫助一般洗錢) 詐欺(加重詐欺取財) 宣    告    刑  有期徒刑2年 有期徒刑2月（另併科罰金新臺幣1萬元〈得易服勞役〉，不在聲請定應執行刑之列） 有期徒刑1年8月 犯  罪   日 期  109/03/26 107/12/27 107/12/12(聲請書附表日期有誤，應予更正)-107/12/27 偵查(自訴)機關年度案號  臺中地檢109年度偵字第9995號 臺中地檢108年度偵字第26320號 臺中地檢108年度偵字第3197號 最 後 事 實 審 法       院 臺中地院 臺中地院 中高分院  案       號 109年度訴字第2938號 109年度簡字第1043號 110年度上更一字第17號  判 決 日 期 110/02/26 110/01/29 110/03/29 確定判決 法       院 臺中地院 臺中地院 最高法院  案       號 109年度訴字第2938號 109年度簡字第1043號 110年度台上字第3951號  判決確定日期 110/03/30 110/03/09 110/06/23 是否為得易科罰金之案件  否 否 否 是否為得易服社會勞動之案件  否 是 否 備          註  臺中地檢110年度執字第5511號 （編號6至7定應執行有期徒刑4年） 臺中地檢110年度執字第5885號 臺中地檢110年度執字第9471號